---
title: "HT1"
author: "Joshua Chicoj"
date: '2023-01-27'
output:
  html_document: default
  pdf_document: default
---

```{r setup, include=FALSE}
knitr::opts_chunk$set(echo = TRUE)

library(xtable)
library(nortest)
library(plyr)

movies <- read.csv("movies.csv")
movies$castWomenAmount <- as.numeric(movies$castWomenAmount)
movies$castMenAmount <- as.numeric(movies$castMenAmount)
```

## Hoja de Trabajo 1: Análisis exploratorio

### Ejercicio 1

A continuación se presenta un resumen de los datos de la base de datos *Movies*

```{r}
summary(movies)
```

### Ejercicio 2
```{r include=FALSE}
str(movies)
```
A continuación se presentan las variables, según su clasificación:

* Variables Cuantitativas:
  + Discretas:
    * runtime
    * voteAvg
    * voteCount 
    * genresAmount
    * productionCoAmoun
    * productionCountriesAmount
    * actorsAmount
    * castWomenAmount
    * castMenAmount
  + Continuas:
    * budget
    * revenue

* Variables Cualitativas:
  + Nominal:
    * genres
    * homePage
    * productionCompany
    * productionCompanyCountry
    * productionCountry
    * video
    * director
    * actors
    * actorsCharacter
    * originalTitle 
    * title
    * originalLanguage
  + Ordinal:
    * actorsPopularity
    * popularity
    * releaseDate
    
### Ejercicio 3
#### Normalidad de runtime
```{r}
qqnorm(movies$runtime)
qqline(movies$runtime)
lillie.test(movies$runtime)
```
La gráfica de normalidad muestra evidencia respecto a la no normalidad de la distribución de la variable, esto se confirma en la prueba Lilliefors donde $ \text{valor-p} = 2.2 \times 10^{-16} \leq 0.1 $, por lo tanto, con un nivel de confianza de 99% se rechaza que la variable runtime siga una distribución normal.

#### Normalidad de voteAvg
```{r}
qqnorm(movies$voteAvg)
qqline(movies$voteAvg)
lillie.test(movies$voteAvg)
```
La gráfica de normalidad muestra evidencia respecto a la no normalidad de la distribución de la variable, pues los extremos se alejan demasiado de la línea de normalidad, esto se confirma en la prueba Lilliefors donde $ \text{valor-p} = 2.2 \times 10^{-16} \leq 0.1 $, por lo tanto, con un nivel de confianza de 99% se rechaza que la variable voteAvg siga una distribución normal.

#### Normalidad de voteCount
```{r}
qqnorm(movies$voteCount)
qqline(movies$voteCount)
lillie.test(movies$voteCount)
```
La gráfica de normalidad muestra evidencia bastante clara respecto a la no normalidad de la distribución de la variable, esto se confirma en la prueba Lilliefors donde $ \text{valor-p} = 2.2 \times 10^{-16} \leq 0.1 $, por lo tanto, con un nivel de confianza de 99% se rechaza que la variable voteCount siga una distribución normal.

#### Normalidad de genresAmount
```{r}
qqnorm(movies$genresAmount)
qqline(movies$genresAmount)
lillie.test(movies$genresAmount)
```
La gráfica de normalidad muestra evidencia bastante clara respecto a la no normalidad de la distribución de la variable, esto se confirma en la prueba Lilliefors donde $ \text{valor-p} = 2.2 \times 10^{-16} \leq 0.1 $, por lo tanto, con un nivel de confianza de 99% se rechaza que la variable genresAmount siga una distribución normal.

#### Normalidad de productionCoAmount
```{r}
qqnorm(movies$productionCoAmount)
qqline(movies$productionCoAmount)
lillie.test(movies$productionCoAmount)
```
La gráfica de normalidad muestra evidencia bastante clara respecto a la no normalidad de la distribución de la variable, esto se confirma en la prueba Lilliefors donde $ \text{valor-p} = 2.2 \times 10^{-16} \leq 0.1 $, por lo tanto, con un nivel de confianza de 99% se rechaza que la variable productionCoAmount siga una distribución normal.

#### Normalidad de productionCountriesAmount
```{r}
qqnorm(movies$productionCountriesAmount)
qqline(movies$productionCountriesAmount)
lillie.test(movies$productionCountriesAmount)
```
La gráfica de normalidad muestra evidencia bastante clara respecto a la no normalidad de la distribución de la variable, esto se confirma en la prueba Lilliefors donde $ \text{valor-p} = 2.2 \times 10^{-16} \leq 0.1 $, por lo tanto, con un nivel de confianza de 99% se rechaza que la variable productionCountriesAmount siga una distribución normal.

#### Normalidad de actorsAmount
```{r}
qqnorm(movies$actorsAmount)
qqline(movies$actorsAmount)
lillie.test(movies$actorsAmount)
```
Aunque podría parecer que la distribución de la variable es normal a primera vista, al analizar el comportamiento en el extremo derecho de la distribución se observa falta de normalidad, esto se confirma en la prueba Lilliefors donde $ \text{valor-p} = 2.2 \times 10^{-16} \leq 0.1 $, por lo tanto, con un nivel de confianza de 99% se rechaza que la variable actorsAmount siga una distribución normal.

#### Normalidad de castWomenAmount
```{r}
qqnorm(movies$castWomenAmount)
qqline(movies$castWomenAmount)
lillie.test(movies$castWomenAmount)
```
Aunque podría parecer que la distribución de la variable es normal a primera vista, al analizar el comportamiento en el extremo derecho de la distribución se observa falta de normalidad, esto se confirma en la prueba Lilliefors donde $ \text{valor-p} = 2.2 \times 10^{-16} \leq 0.1 $, por lo tanto, con un nivel de confianza de 99% se rechaza que la variable castWomenAmount siga una distribución normal.

#### Normalidad de castMenAmount
```{r}
qqnorm(movies$castMenAmount)
qqline(movies$castMenAmount)
lillie.test(movies$castMenAmount)
```
Aunque podría parecer que la distribución de la variable es normal a primera vista, al analizar el comportamiento en el extremo derecho de la distribución se observa falta de normalidad, esto se confirma en la prueba Lilliefors donde $ \text{valor-p} = 2.2 \times 10^{-16} \leq 0.1 $, por lo tanto, con un nivel de confianza de 99% se rechaza que la variable castMenAmount siga una distribución normal.

#### Normalidad de budget
```{r}
qqnorm(movies$budget)
qqline(movies$budget)
lillie.test(movies$budget)
```
La gráfica de normalidad muestra evidencia bastante clara respecto a la no normalidad de la distribución de la variable, esto se confirma en la prueba Lilliefors donde $ \text{valor-p} = 2.2 \times 10^{-16} \leq 0.1 $, por lo tanto, con un nivel de confianza de 99% se rechaza que la variable budget siga una distribución normal.

#### Normalidad de revenue
```{r}
qqnorm(movies$revenue)
qqline(movies$revenue)
lillie.test(movies$revenue)
```
La gráfica de normalidad muestra evidencia bastante clara respecto a la no normalidad de la distribución de la variable, esto se confirma en la prueba Lilliefors donde $ \text{valor-p} = 2.2 \times 10^{-16} \leq 0.1 $, por lo tanto, con un nivel de confianza de 99% se rechaza que la variable revenue siga una distribución normal.

#### Frecuencia de genres
```{r}
library(stringr)
genre = c('Action')
freq = c(1)
genres <- data.frame(genre, freq)

for (gen in movies$genres) {
  gens = str_split(gen, "\\|", simplify = TRUE)

  for (gn in gens) {
    if (str_length(gn) > 0) {
      vec = genres[genres$genre == gn,]

      if (nrow(vec) == 0) {
        genres[nrow(genres) + 1,] <- c(gn, 1)
      } else {
        genres[genres$genre == gn,] <- c(gn, as.numeric(vec$freq) + 1)
      }
    }
  }
}
print(genres, row.names = FALSE)
```

#### Frecuencia de homePage
```{r}
print(as.data.frame(table(movies$homePage)), row.names = FALSE)
```

#### Frecuencia de productionCompany
```{r warning=FALSE, results='markup'}
library(stringi)

pCompany = c('20th Century Fox')
freq = c(1)
pCompanies <- data.frame(pCompany, freq)

for (pCompan in movies$productionCompany) {
  pCompans = str_split(pCompan, "\\|", simplify = TRUE)

  for (pc in pCompans) {
    pc1 = stri_enc_toutf8(pc, validate = TRUE)

    if (str_length(pc1) > 0) {
      vec = pCompanies[pCompanies$pCompany == pc1,]

      if (nrow(vec) == 0) {
        pCompanies[nrow(pCompanies) + 1,] <- c(pc1, 1)
      } else {
        pCompanies[pCompanies$pCompany == pc1,] <- c(pc1, as.numeric(vec$freq) + 1)
      }
    }
  }
}
print(pCompanies, row.names = FALSE)
```

#### Frecuencia de productionCompanyCountry
```{r}
# country = c('US')
# freq = c(1)
# pCountries <- data.frame(country, freq)
# 
# for (countr in movies$productionCompanyCountry) {
#   countrs = str_split(countr, "\\|", simplify = TRUE)
#   
#   for (pcc in countrs) {
#     if (str_length(pcc) > 0 && !is.na(pcc)) {
#       vec = pCountries[pCountries$country == pcc,]
#     
#       if (nrow(vec) == 0) {
#         pCountries[nrow(pCountries) + 1,] <- c(pcc, 1)
#       } else {
#         pCountries[pCountries$country == pcc,] <- c(pcc, as.numeric(vec$freq) + 1)
#       }
#     }
#   }
# }
# print(pCountries, row.names = FALSE)
print(as.data.frame(table(movies$productionCompanyCountry)), row.names = FALSE)
```

#### Frecuencia de productionCountry
```{r}
print(as.data.frame(table(movies$productionCountry)), row.names = FALSE)
```

#### Frecuencia de director
```{r}
print(as.data.frame(table(movies$director)), row.names = FALSE)
```

#### Frecuencia de actors
```{r}
print(as.data.frame(table(movies$actors)), row.names = FALSE)
```

#### Frecuencia de originalLanguage
```{r}
print(as.data.frame(table(movies$originalLanguage)), row.names = FALSE)
```

### Ejercicio 4

#### 4.1 ¿Cuáles son las 10 películas que contaron con más presupuesto? 


```{r}
moreBudget <- movies[order(movies$budget,decreasing = TRUE), ]
moreBudget[1:10,15]
```

#### 4.2  ¿Cuáles son las 10 películas que más ingresos tuvieron? 

```{r}
moreRevenue <- movies[order(movies$revenue,decreasing = TRUE), ]
moreRevenue[1:10,15]
```

#### 4.3 ¿Cuál es la película que más votos tuvo?

```{r}
moreVotes <- movies[order(movies$voteCount,decreasing = TRUE), ]
moreVotes[1:10,15]
```

#### 4.4 ¿Cuál es la peor película de acuerdo a los votos de todos los usuarios? 

```{r}
lessVote <- movies[order(movies$voteAvg,decreasing = FALSE), ]
lessVote[1,15]
```

#### 4.5 ¿Cuántas películas se hicieron por año? ¿En qué año se hicieron más películas?

```{r}
movies$releaseDate <- as.Date(movies$releaseDate)
movieYears <- as.data.frame(table(as.numeric(format(movies$releaseDate, '%Y'))))
years <- movieYears$Freq
names(years) <- movieYears$Var1
barplot(years)
```
El año con más películas realizadas fue el 2021

#### 4.6 ¿Cuál es el género principal de las 20 películas más recientes? ¿Cuál es el género principal que predomina en el conjunto de datos? Represéntelo usando un gráfico
```{r}
recientes <- movies[order(movies$releaseDate), 'genres']
library(stringr)
genre = c('Action')
freq = c(1)
genres <- data.frame(genre, freq)

for (gen in recientes[1:21]) {
  gens = str_split(gen, "\\|", simplify = TRUE)

  vec = genres[genres$genre == gens[1:1],]

  if (nrow(vec) == 0) {
    genres[nrow(genres) + 1,] <- c(gens[1:1], 1)
  } else {
    genres[genres$genre == gens[1:1],] <- c(gens[1:1], as.numeric(vec$freq) + 1)
  }
}

generos = as.numeric(genres$freq)
names(generos) = genres$genre
barplot(generos)
```
El género principal de las 20 películas más recientes es `r generos[which.max(generos$freq), 1]`.

```{r}
genres <- data.frame(genre, freq)

for (i in 1:length(movies$genres)) {
  gens = str_split(movies$genres[i:i], "\\|", simplify = TRUE)

  vec = genres[genres$genre == gens[1:1],]
  movies$genres[i:i] <- gens[1:1]

  if (nrow(vec) == 0) {
    genres[nrow(genres) + 1,] <- c(gens[1:1], 1)
  } else {
    genres[genres$genre == gens[1:1],] <- c(gens[1:1], as.numeric(vec$freq) + 1)
  }
}

generos = as.numeric(genres$freq)
names(generos) = genres$genre
barplot(generos)
```
El género que predomina en el conjunto de datos es `r generos[which.max(generos$freq), 1]`.

#### 4.7 ¿Las películas de qué genero principal obtuvieron mayores ganancias?
```{r}
movies['profit'] <- movies$revenue - movies$budget
gananciasPromedio <- aggregate(movies[, 'profit'], list(movies$genres), mean)
```
El género principal que obtuvo mayores ganancias es `r `gananciasPromedio[which.max(gananciasPromedio$x), 1]`

#### 4.8 ¿La cantidad de actores influye en los ingresos de las películas? ¿Se han hecho películas con más actores en los últimos años?
```{r}
plot(movies$actorsAmount, movies$revenue)
cor(movies$actorsAmount, movies$revenue, method = 'pearson')
```

En la gráfica se puede observar la falta de relación directa entre la cantidad de actores y el ingreso producido, esto se confirma con el coeficiente de correlación de Pearson (-0.019), indicando una correlación directa prácticamente nula entre las dos variables. Por lo tanto la cantidad de actores no influye en los ingresos de las películas.

```{r}
plot(as.numeric(format(movies$releaseDate, '%Y')), movies$actorsAmount)
cor.test(as.numeric(format(movies$releaseDate, '%Y')), movies$actorsAmount, method = 'spearman')
```
#### 4.9 ¿Es posible que la cantidad de hombres y mujeres en el reparto influya en la popularidad y en los ingresos de las películas?
```{r}
movies2 <- movies[movies$actorsAmount > 0,]
movies2['MenPercentage'] <- movies2$castMenAmount / (movies2$castMenAmount + movies2$castWomenAmount)
plot(movies2$MenPercentage, movies2$popularity)
```
A partir de esta grafica podemos ver que no hay un aumento significativo en la popularidad relacionado a la cantidad de hombres en la película. Si vemos, la mayoría de películas, sin importar el porcentaje de hombres está en la misma franja de popularidad

```{r}
plot(movies2$MenPercentage, movies2$revenue)
```
A partir de esta grafica podemos ver que sí hay un aumento, aunque no significativo, en el revenue relacionado a la cantidad de hombres en la película. Si vemos, las películas con mayor revenue en general fueron aquellas que están en la franja de entre 60% de hombres y 80% de hombres, sin embargo, la mayoría de mantiene dentro de la misma franja de revenue sin importar el porcentaje de hombres


#### 4.10 ¿Quiénes son los directores que hicieron las 20 películas mejor calificadas? 

```{r}
datos <- read.csv("movies.csv")
puntaje<- datos$voteAvg
directores <- datos$director
ordenPuntaje<- order(puntaje,decreasing = TRUE)
mejores <- list()
for (i in 1:20){
  actual <- directores[ordenPuntaje[i]]
  if (actual==""){
    mejores[i] <- "desconocido"
  }else{
    mejores[i]<- actual
  }
}
mejores
```

#### 4.11 ¿Cómo  se  correlacionan  los  presupuestos  con  los  ingresos?  ¿Los  altos presupuestos significan altos ingresos? Haga los gráficos que necesite, histograma, diagrama de dispersión 

```{r}
presupuesto<-datos$budget
ingreso <- datos$revenue
presupuestoVsIngreso <- data.frame(presupuesto,ingreso)
library(psych)
pairs.panels(presupuestoVsIngreso)
```

podemos ver que si hay una correlacion, no fuerte, pero no despreciable, subir el presupuesto de una pelicula si deberia aumentar sus ingresos, aunque no nesesariamente por mucho.  

#### 4.12 ¿Se asocian ciertos meses de lanzamiento con mejores ingresos? 

```{r}
fecha<-datos$releaseDate
mes <- 0
for (i in 1:length(fecha)){
  contador <- 0
  esteMes <- ""
  for (j in 1:nchar(fecha[i])){
    caracter <-substr(fecha[i],j,j)
    if (caracter=="-"){
      contador<-contador+1
    }else{
      if(contador==1){
        esteMes<- paste(esteMes,caracter)
      }
    }
  }
  mes[i]<-switch(esteMes,
                 " 0 1"=1,
                 " 0 2"=2,
                 " 0 3"=3,
                 " 0 4"=4,
                 " 0 5"=5,
                 " 0 6"=6,
                 " 0 7"=7,
                 " 0 8"=8,
                 " 0 9"=9,
                 " 1 0"=10,
                 " 1 1"=11,
                 " 1 2"=12,
                 )
}
ordenIngreso<- order(ingreso,decreasing = TRUE)
mejoresMeses <- 0
for(i in 1:12){
  mejoresMeses[i]<- 0
}
for (i in 1:(length(ordenIngreso)*0.1)){
  elMejorMes <- mes[ordenIngreso[i]]
  mejoresMeses[elMejorMes]<- mejoresMeses[elMejorMes]+1
}
barplot(mejoresMeses,
     xlab = "mes", ylab = "cantidad de peliculas")
for (i in 1:12){
  mejoresMeses[i]<- mejoresMeses[i]/(length(ordenIngreso)*0.1)
}
OrdenMeses<-order(mejoresMeses,decreasing = TRUE)
meses<-c("enero","febrero","marzo","abril","mayo","junio","julio","agosto","septiembre","octubre","noviembre","diciembre")
```
del 10% de las peliculas con mejores ingresos, el `r mejoresMeses[OrdenMeses[1]]*100`% fue estrenada en `r meses[OrdenMeses[1]]`, en cambio solo el `r mejoresMeses[OrdenMeses[length(OrdenMeses)]]*100`% fue estrenada en `r meses[OrdenMeses[length(OrdenMeses)]]`, por lo cual si podriamos asociar algunos meses de lanzamiento con mejores ingresos

#### 4.13 ¿En qué meses se han visto los lanzamientos con mejores ingresos?¿cuantas películas, en promedio, se han lanzado por mes?

```{r}
peliculasPorMes<-0
for (i in 1:12){
  peliculasPorMes[i]<-0
}
for (i in 1:(length(ordenIngreso))){
  peliculasPorMes[mes[i]]<- peliculasPorMes[mes[i]]+1
}
```
los 2 mejores ingresos en un lanzamiento se han visto en los meses de `r meses[mes[ordenIngreso[1]]]` y `r meses[mes[ordenIngreso[2]]]`. Ademas se lanzan en promedio `r mean(peliculasPorMes)` peliculas al mes

#### 4.14 ¿Cómo se correlacionan las calificaciones con el éxito comercial? 

```{r}
exito<-ingreso-presupuesto
exitoVsPuntaje <- data.frame(puntaje,exito)
library(psych)
pairs.panels(exitoVsPuntaje)
```

como podemos ver, la corelacion entre los datos es muy baja, aunque lo que si es que las peliculas mas exitosas tuvieron buena puntuacion y las que tuvieron peor puntuacion fueron de las peores evaluadas  

#### 4.15 ¿A qué género principal pertenecen las películas más largas? 

```{r}
genero<-datos$genres
for(i in 1:length(genero)){
  generoActual<-""
  verificador<-0
  for (j in 1:nchar(genero[i])){
    caracter <-substr(genero[i],j,j)
    if(caracter=="|"){
      verificador<-1
    }
    if(verificador==0){
      generoActual<-paste(generoActual,caracter)
    }
  }
  genero[i]<-generoActual
}
largo<-datos$runtime
ordenLargo<-order(largo,decreasing = TRUE)
generos <- genero[ordenLargo[1]]
MejoresGeneros <-1
laMasLarga<-genero[ordenLargo[1]]
contador<-1
verificador2<-0
for (i in 2:(length(ordenLargo)*0.1)){
  if(verificador2==0){
    if(genero[ordenLargo[i]]==laMasLarga){
      contador<-contador+1
    }else{
      verificador2<-1
    }
  }
  nuevoGenero<-genero[ordenLargo[i]]
  verificador<-0
  numero<-0
  for(j in 1:length(generos)){
    if(generos[j]==nuevoGenero){
      verificador<-1
      numero<-j
    }
  }
  if(verificador==1){
    MejoresGeneros[numero]=MejoresGeneros[numero]+1
  }else{
    MejoresGeneros[length(generos)+1]<- 1
    generos[length(generos)+1]<-nuevoGenero
  }
}
ordenMasLargas<-order(MejoresGeneros,decreasing = TRUE)
for (i in 2:(length(MejoresGeneros))){
  MejoresGeneros[i]<-MejoresGeneros[i]/(length(ordenLargo)*0.1)
}
```

del 10% de las peliculas mas largas, el `r MejoresGeneros[ordenMasLargas[1]]*100`% son de genero principal `r generos[ordenMasLargas[1]]` y el `r MejoresGeneros[ordenMasLargas[2]]*100`% son `r generos[ordenMasLargas[2]]` aunque las `r contador` peliculas mas largas son de genero `r genero[ordenLargo[1]]` 