---
title: "HT1"
author: "Joshua Chicoj"
date: "2023-01-27"
output: html_document
---

```{r setup, include=FALSE}
knitr::opts_chunk$set(echo = TRUE)

library(xtable)
movies <- read.csv("movies.csv")
```

## Hoja de Trabajo 1: Análisis exploratorio

### Ejercicio 1

A continuación se presenta un resumen de los datos de la base de datos *Movies*

```{r}
summary(movies)
```

### Ejercicio 2
```{r include=FALSE}
str(movies)
```
A continuación se presentan las variables, según su clasificación:

* Variables Cuantitativas:
  + Discretas:
    * runtime
    * voteAvg
    * voteCount 
    * genresAmount
    * productionCoAmoun
    * productionCountriesAmount
    * actorsAmount
    * castWomenAmount
    * castMenAmount
  + Continuas:
    * budget
    * revenue

* Variables Cualitativas:
  + Nominal:
    * genres
    * homePage
    * productionCompany
    * productionCompanyCountry
    * productionCountry
    * video
    * director
    * actors
    * actorsCharacter
    * originalTitle 
    * title
    * originalLanguage
  + Ordinal:
    * actorsPopularity
    * popularity
    * releaseDate


### Ejercicio 4

#### 4.1 ¿Cuáles son las 10 películas que contaron con más presupuesto? 


```{r}
moreBudget <- movies[order(movies$budget,decreasing = TRUE), ]
moreBudget[1:10,15]
```

#### 4.2  ¿Cuáles son las 10 películas que más ingresos tuvieron? 

```{r}
moreRevenue <- movies[order(movies$revenue,decreasing = TRUE), ]
moreRevenue[1:10,15]
```

#### 4.3 ¿Cuál es la película que más votos tuvo?

```{r}
moreVotes <- movies[order(movies$voteCount,decreasing = TRUE), ]
moreVotes[1:10,15]
```

#### 4.4 ¿Cuál es la peor película de acuerdo a los votos de todos los usuarios? 

```{r}
lessVote <- movies[order(movies$voteAvg,decreasing = FALSE), ]
lessVote[1,15]
```
